ACORDAO-COMPLETO-2413197

ACÓRDÃO DE RELAÇÃO

ACÓRDÃO DE RELAÇÃO 6766/2020 ATA 20/2020 - PRIMEIRA CÂMARA

Acórdão 6766/2020-TCU-Primeira Câmara
Os Ministros do Tribunal de Contas da União ACORDAM, por unanimidade, com fundamento nos arts. 1º, inciso I, 16, inciso I, 17 e 23, inciso I, da Lei 8.443/1992 c/c os arts. 1º, inciso I, 143, inciso I, alínea "a", 207 e 214, inciso I, do Regimento Interno/TCU, em considerar revel, para os efeitos legais, Fátima Lúcia Pelaes; julgar regulares as contas dos responsáveis arrolados nos presentes autos, dando-lhes quitação plena; adotar a medida a seguir e em informar o conteúdo deste acórdão, juntamente com a instrução (peça 70) , à unidade jurisdicionada, de acordo com os pareceres emitidos nos autos.
1. Processo TC-Processo 001.326/2017-1 (PRESTAÇÃO DE CONTAS - Exercício: 2016) 
	1.1. Responsáveis: Armando Araújo de Mendonca (XXX.033.012-XX) ; Djalma Bezerra Mello (XXX.928.782-XX) ; Fatima Lucia Pelaes (XXX.198.582-XX) ; Inocêncio Renato Gasparim (XXX.632.579-XX) ; Keila Adriana Rodrigues de Jesus (XXX.403.712-XX) ; Meryan Gomes Flexa (XXX.634.432-XX) ; Paulo Roberto Correia da Silva (XXX.535.872-XX) 
	1.2. Órgão/Entidade: Superintendência de Desenvolvimento da Amazônia
	1.3. Relator: Ministro Bruno Dantas
	1.4. Representante do Ministério Público: Procurador Rodrigo Medeiros de Lima
	1.5. Unidade Técnica: Secretaria de Controle Externo do Desenvolvimento Econômico (SecexDesen) .
	1.6. Representação legal: não há.
	1.7. dar ciência à Superintendência de Desenvolvimento da Amazônia (Sudam) , em atenção aos princípios constitucionais que norteiam a administração pública, sobre as seguintes impropriedades:
	1.7.1. ausência de padrões de análise para verificação dos requisitos constantes no art. 5º, incisos IV e VI, da Portaria-MI 283/2013, para projetos nas modalidades de implantação e diversificação;
	1.7.2. ausência de normas, critérios e padrões de análise de projetos que evidenciem, quando da análise de projetos e por meio de quadros ou informações textuais conclusivas, a verificação do atendimento aos dois critérios estabelecidos no art. 27 da Portaria 283/2013, a saber, empreendimentos em operação e na área de atuação da Sudam para que as pessoas jurídicas possam se enquadrar como depositárias dos depósitos para reinvestimento;
	1.7.3. ausência de normas, critérios e padrões de análise de projetos que evidenciem, quando da elaboração das peças técnicas após a vistoria técnica, o cumprimento da condicionante estabelecida no art. 29, § 3º, da Portaria 283/2013, a saber, verificação de que os recursos liberados correspondentes a exercícios anteriores foram aplicados nas condições previstas no projeto aprovado pela Sudam;
	1.7.4. ausência de normas, critérios e padrões que evidenciem o cumprimento da previsão estabelecida no art. 35, §§ 1º, 2º e 4º, da Portaria 283/2013, a saber, encaminhamento pela empresa beneficiária com incentivos fiscais de documentos que comprovem a incorporação dos recursos de reinvestimento ao seu capital ou manutenção na conta denominada Reserva de Incentivos Fiscais;
	1.7.5. ausência de normas, critérios e padrões que evidenciem a verificação da veracidade das informações prestadas pelas empresas quanto à capacidade real instalada, parâmetro essencial para definição do valor do índice de 20% a ser alcançado pelas empresas, em prejuízo da adequada análise quanto ao cumprimento do requisito previsto no art. 13, §§ 2º e 3º da Portaria MI 283/2013;
	1.7.6. descumprimento de controles no âmbito da Sudam, a exemplo do estabelecido na Nota Técnica CGIF/DGFAI 001/2015, consistente na verificação da veracidade das informações constantes nos mapas de produção apresentados pelas empresas em cotejamento com o Livro de Registro de Inventário e do Livro de Saída da empresa, parâmetro essencial para definição do valor do índice de 20% a ser alcançado pelas empresas, em prejuízo da adequada análise quanto ao cumprimento do requisito previsto no art. 13, §§ 2º e 3º da Portaria MI 283/2013.

Primeira Câmara

Armando Araújo de Mendonca (XXX.033.012-XX); Djalma Bezerra Mello (XXX.928.782-XX); Fatima Lucia Pelaes (XXX.198.582-XX); Inocêncio Renato Gasparim (XXX.632.579-XX); Keila Adriana Rodrigues de Jesus (XXX.403.712-XX); Meryan Gomes Flexa (XXX.634.432-XX); Paulo Roberto Correia da Silva (XXX.535.872-XX)

BRUNO DANTAS

não há.

Procurador Rodrigo Medeiros de Lima

PRESTAÇÃO DE CONTAS (PC)

Secretaria de Controle Externo do Desenvolvimento Econômico (SecexDesen).